ACORDAO-COMPLETO-2352915

ACÓRDÃO DE RELAÇÃO

ACÓRDÃO DE RELAÇÃO 3290/2019 ATA 15/2019 - SEGUNDA CÂMARA

Acórdão 3290/2019-TCU-Segunda Câmara
	Considerando que os autos tratam de representação, com pedido de cautelar suspensiva, formulada pela Sistematech Informática Ltda. sobre possíveis irregularidades no Pregão Eletrônico para Registro de Preços n.º 598/2018 promovida pela Empresa de Tecnologia e Informações da Previdência – Dataprev para a “contratação de solução de comunicação privada e corporativa com o fornecimento de software do ambiente colaborativo e de smartphone com licença de uso do ambiente colaborativo, que garanta a inviolabilidade da comunicação e permita a contribuição entre usuários usando mensagens de texto, voz, vídeo e documentos, incluindo a prestação de serviços de manutenção, atualização de versões e suporte técnico por um período de 12 (doze) meses para os smartphones, de 24 (vinte e quatro) meses para o software do ambiente colaborativo e prazo de 28 (vinte e oito) meses de vigência contratual, bem como a capacitação técnica e orientação técnica a serem consumidas sob demanda, conforme condições constantes do edital e seus anexos” sob o valor estimado de R$ 9.647.318,85;	
	Considerando que, em 18 de dezembro de 2018, teria sido realizada a sessão do Pregão Eletrônico n.º 598/2018, tendo a ora representante oferecido a sua proposta sob o valor de R$ 10.591.100,00 e, assim, ficado atrás somente da 3corp Technology S/A Infraestrutura de Telecom (1ª colocada) , diante do seu menor preço sob valor de R$ 9.647.318,85;
	Considerando que, no presente processo, a ora representante alegou que: (i) a sua desclassificação teria sido irregular, pois, na “Prova de Conceito”, apenas o item 1.8.3 testado não foi totalmente atendido, ante a não edição de documento em formato “ods”; (ii) essa falha seria irrelevante, pois se trataria de apenas um item e esse elemento não seria sequer utilizado durante a execução do contrato; (iii) o sistema de edição de documento em formato “.ods” estaria apenas desabilitado, conforme a carta do fabricante (SIKUR – Peça 3, p. 32) , consistindo em alteração facilmente realizável, em face do eventual requerimento da DATAPREV;
	Considerando que a unidade técnica não vislumbrou o suscitado vício na desclassificação da ora representante, para declará-la vencedora do aludido certame, já que a sua solução ofertada não teria efetivamente atendido a todas as exigências necessárias à subsequente contratação;
	Considerando, contudo, que o referido certame teria sido revogado, já que a documentação de nenhuma licitante atenderia ao edital;
	Considerando que, após a análise do feito, a unidade técnica propôs a improcedência da presente representação para considerar prejudicado o subjacente pedido de cautelar suspensiva;
	Considerando, contudo, que, diante da referida revogação do certame, o TCU pode considerar a presente representação prejudicada;
Os Ministros do Tribunal de Contas da União, reunidos em Sessão de 2ª Câmara, ACORDAM, por unanimidade, com fundamento nos arts. 143, inciso V, alínea “a”, 235, 237, inciso VII e parágrafo único, e 250, inciso I, do Regimento Interno do TCU, aprovado pela Resolução n.º 246, de 2011, em conhecer da presente representação para, no mérito, considerá-la prejudicada, dando por prejudicado, também, o pedido de cautelar suspensiva formulado pela ora representante, e prolatar as determinações abaixo indicadas, de acordo com os pareceres emitidos nos autos:
1. Processo TC-Processo 006.754/2019-8 (REPRESENTAÇÃO) 
	1.1. Representante: Sistematech Informática Ltda. (CNPJ 10.981.677/0001-01) .
	1.2. Entidade: Empresa de Tecnologia e Informações da Previdência – Dataprev.
	1.3. Relator: Ministro-Substituto André Luís de Carvalho.
	1.4. Representante do Ministério Público: não atuou.
	1.5. Unidade Técnica: Secretaria de Controle Externo de Aquisições Logísticas (Selog) .
	1.6. Representação legal: não há.
	1.7. Determinar que a Selog adote as seguintes medidas:
	1.7.1. envie a cópia do presente Acórdão, acompanhada da cópia do parecer da unidade técnica, à representante e à Empresa de Tecnologia e Informações da Previdência – Dataprev, para ciência, informando que o TCU não promoveu a apreciação de mérito da presente representação e, assim, não se manifestou sobre a procedência, ou não, das falhas ora noticiadas na presente representação; e 
	1.7.2. arquive os presentes autos.

Segunda Câmara

Empresa de Tecnologia e Informações da Previdência - Dataprev.

Sistematech Informática Ltda. (CNPJ 10.981.677/0001-01).

ANDRÉ DE CARVALHO

não há.

Não atuou.

REPRESENTAÇÃO (REPR)

Secretaria de Controle Externo de Aquisições Logísticas (Selog).